# 请问各位老师，公司经营范围变更，职工离职补偿问题

提问人：wx_5c8107610971 时间：2020-07-03 09:41:00
某养猪企业受猪瘟疫情影响，计划变更经营范围（公司不注销），辞退原厂所有职工。
1 、属于何种性质辞退？公司解散性质的失业还是公司主动辞退
2 、补偿如何发放？N+1？对于哺乳期、孕妇是否应双倍补偿？
请大家不吝解惑，谢谢！

回答人：chenyiwei
这个问题并不是会计专业问题，而是相关的监管政策和法律法规问题，建议咨询法律和劳动及人力资源主管部门。